臺灣苗栗地方法院刑事判決　　　　　　 100年度易緝字第17號
公　訴　人　臺灣苗栗地方法院檢察署檢察官
被　　　告　楊月
上列被告因妨害公務案件，經檢察官提起公訴（98年度偵字第45
76號、98年度蒞字第3307號），本院判決如下：
    主  文
楊月犯妨害公務執行罪，處有期徒刑伍月，如易科罰金，以新
臺幣壹仟元折算壹日。
    事  實
一、苗栗縣警察局苗栗分局鶴岡派出所員警賴彥棟、陳仁康於民
    國98年8 月29日2 時50分許，身著制服駕駛警用巡邏車執行
    巡邏勤務，行經苗栗縣公館鄉省道台6 線與縣道苗128 線路
    口時，見楊月（其於警詢及檢察官偵查時冒其胞兄楊日光
    之名應訊。其因違反森林法等案件，經臺灣苗栗地方法院檢
    察署於98年3 月31日以98年苗檢哲執丙緝字第288 號，98年
    4 月7 日以98年度苗檢哲偵修緝字第249 號發佈通緝在案）
    身後背有一黑色背包，且發現警車靠近時，即將該黑色背包
    丟棄一旁，背包內疑有手套2 雙、手電筒1 只、臂力剪1 只
    、膠帶2 捲、鐵條5 支等足供為剪取電纜線所用之工具。賴
    彥棟、陳仁康因而合理懷疑楊月有犯罪之虞，故而上前查
    證楊月身分，並令出示身分證明文件，惟楊月因恐其被
    通緝的身分為警察覺後將其逮捕，乃聲稱未帶有何證件在身
    。賴彥棟、陳仁康欲請楊月隨同前往勤務處所查證時，楊
    月竟基於妨害公務之犯意，揮拳攻擊賴彥棟、陳仁康，賴
    彥康隨即以楊月係涉犯妨害公務罪嫌之現行犯欲當場逮捕
    時，楊月更進而揮拳腳踹賴彥棟、陳仁康，因而致賴彥棟
    左腳膝蓋、右手臂、右手掌多處受有擦傷之傷害（傷害部分
    未據告訴），以此強暴方式，妨害公務員依法執行職務。嗣
    經賴彥棟、陳仁康及隨後趕到支援之警力合力制服並加以逮
    捕。
二、案經苗栗縣警察局苗栗分局報告臺灣苗栗地方法院檢察署檢
    察官偵查起訴。
    理  由
一、本件被告楊月對於下列供述證據、非供述證據的證據能力
    均不爭執，且無違法取得或顯不可信之情形，本院自得將之
    採為認定本件犯罪事實存否之證據，附此敘明。
二、被告楊月於審理時對於上述犯罪事實坦承不諱（參審卷10
    0 年8 月9 日審判筆錄第12至13頁），核與證人賴彥棟證述
    的情節相符（參審卷100 年8 月9 日審判筆錄第2 至8 頁，
    偵卷第35至36頁），復有照片7 張、被告楊月指紋卡1 份
    、內政部警政署刑事警察局99年3 月2 日刑紋字第09900261
    65號函1份在卷可佐，其妨害公務執行犯行洵堪認定。
三、核被告所為係犯刑法第135 條第1 項妨害公務執行罪。爰審
    酌被告因其恐其被通緝的身分為警知悉遭逮捕（參審卷100
    年8 月9 日審判筆錄第11頁），竟於上述時地，對於依法執
    行職務之警員施以強暴，藐視國家公權力之正當執行，對社
    會所生危害非淺，其動機與行為實不足取，兼衡酌被告犯罪
    之手段，犯後坦認犯行，顯有悔意等一切情狀，爰核情量處
    如主文所示之刑，並諭知易科罰金之折算標準。至公訴人雖
    就被告請求具體量處有期徒刑6 月以上之刑度，惟本院審酌
    上開情節，認就被告量處如主文所示之刑，已足資懲儆，公
    訴人上開具體求刑，稍嫌過重，略予調減，併此敘明。
四、應適用之法律：
    依刑事訴訟法第299 條第1 項前段，刑法第135 條第1 項、
    第41條第1 項前段，刑法施行法第1 條之1 第1 項、第2項
    前段，判決如主文。
本案經檢察官林文中到庭執行職務。
中    華    民    國  100     年    8     月    23    日
                  刑事第一庭  法  官  呂曾達
以上正本證明與原本無異。
如不服本判決應於收受送達後10日內向本院提出上訴書狀，並應
敘述具體理由；其未敘述上訴理由者，應於上訴期間屆滿後20日
內向本院補提理由書（均須按他造當事人之人數附繕本）「切勿
逕送上級法院」。
                              書記官  劉容辰
中    華    民    國   100    年    8     月    23    日
附錄：
刑法第135 條第1 項
（妨害公務執行罪）
對於公務員依法執行職務時，施強暴脅迫者，處 3 年以下有期
徒刑、拘役或 3 百元以下罰金。